【裁判字號】    99,易緝,230
【裁判日期】    990827
【裁判案由】    詐欺
【裁判全文】
臺灣臺中地方法院宣示判決筆錄         99年度易緝字第230號
公  訴  人  臺灣臺中地方法院檢察署檢察官
被      告  丁○○
上列被告因詐欺案件，經檢察官提起公訴（臺灣臺中地方法院檢
察署95年度偵緝字第285號、95年度偵緝字第286號）及移送併辦
（臺灣桃園地方法院檢察署95年度偵緝字第762號、臺灣臺中地
方法院檢察署95年度偵字第23356號）後，聲請改依協商程序而
為判決，本院合議庭裁定由受命法官獨任進行認罪協商程序，於
中華民國99年8月27日下午4時整，在本院第13法庭宣示判決，出
席職員如下：
      法  官  廖慧如
      書記官  張宏清
      通  譯
法官起立朗讀判決主文、犯罪事實要旨、處罰條文、附記事項及
告以上訴限制、期間並提出上訴狀之法院，且諭知記載其內容：
一、主    文：
    丁○○連續犯詐欺取財罪，處有期徒刑參月，如易科罰金，
    以銀元參佰元即新臺幣玖佰元折算壹日。緩刑貳年。
二、犯罪事實要旨：
    丁○○基於意圖為自己不法所有之概括犯意，先後（一）於
    民國94年2月間某日，在網路上張貼拍賣公告1篇佯稱拍賣手
    機，適乙○○（原名張筱惠）於94年2月間某日上網時發現
    前揭文章，不疑有詐，乃依該文章所留之0000000000號、00
    00000000號及0000000000號等3支行動電話與其聯絡，並依
    其指示將新臺幣（下同）13,000元匯入丁○○所有之合作金
    庫銀行臺中市建成分行帳號0000000000000帳戶中，嗣乙○○遲未收到所訂購物品，查覺有異，始悉受騙。（二）於94
    年4月1日前之某時，在網路上張貼公告佯稱拍賣ASUS華碩筆
    記型電腦A35C7PDR，適戊○○於94年4月1日上網時發現該公
    告，不疑有詐，即在網路上購買，並於同年月7日20時41分
    許，將31,400元匯入丁○○所申請之台北富邦商業銀行股份
    有限公司台中分行、帳號00000000000000號帳戶中，詎丁○○迄未將上開電腦交付戊○○。（三）於94年7月1日，在「
    狗狗討論園地」網站，以署名「kYLin」刊登標題「台中大
    宗長毛臘腸專業繁殖犬舍」之文章1篇佯稱兜售犬隻，適甲○○於同年月3日下午4時許，在其臺中縣大里市○○路320
    巷25號住處上網時發現前揭文章，不疑有詐，遂撥打該文章
    上所留之0000000000行動電話與丁○○聯絡，丁○○乃於當
    日晚間8時許帶同甲○○至臺中縣霧峰鄉○○村○○路94號
    「東興犬舍」挑選犬隻，雙方並於翌日（4日）在電話中達
    成交易，約定由丁○○以15,000元之價格出售紅長毛臘腸狗
    1隻予甲○○，於同日下午4時許，甲○○依約於臺中縣大里
    市○○路○段與大明路口之全國電子專賣店前，將購買前揭
    犬隻之訂金1萬元現款當場交予丁○○，丁○○並言明將於
    同年月6日完成領狗及後續交付尾款事宜，詎事後丁○○始
    終藉詞推託拒絕處理，嗣於同年月15日晚間10時許，在臺中
    縣大里市○○路與國光路口，丁○○以歸還前揭款項為由，
    當場簽立借據及面額1萬元之本票交予甲○○，惟事後丁○○竟不知去向，致甲○○追討無門受有損害。（四）於94年
    7月27日，在雅虎奇摩拍賣網站刊登販售全新未拆原廠公司
    貨SonyEricsson K750i手機之詐騙訊息，係以買空賣空之方
    式，未經中古（二手）手機商張荐鈞之同意，擅自在網路上
    刊登張荐鈞所開立之台中縣潭子郵局00000000000000號帳戶
    ，當客戶匯款進入該帳戶時，張荐鈞即會依其一般客戶所買
    而交付中古手機給客戶，丁○○嗣即向張荐鈞要求給與新舊
    手機之差價金額，賺取不法利益，以此詐術致丙○○陷於錯
    誤，以12,600元上網買受，並於翌日將該款項匯入丁○○所
    指定之台中縣潭子郵局00000000000000號帳戶，惟丙○○迄
    未收到所買受之手機始知受騙。
三、處罰條文：
    刑法第2條第1項前段、第56條（修正前）、第339條第1項、
    第41條第1項前段（修正前）、第74條第1項第1款。
四、附記事項：
    被告丁○○已分別與被害人甲○○、戊○○、丙○○於本院
    99年度司中調字第1885、1886、1887號調解成立，並已另行
    賠償被害人乙○○。
五、協商判決除有刑事訴訟法第455條之4第1項第1款於本訊問程
    序終結前，被告撤銷協商合意或檢察官撤回協商聲請者；第
    2款被告協商之意思非出於自由意志者；第4款被告所犯之罪
    非第455條之2第1項所定得以協商判決者；第6款被告有其他
    較重之裁判上一罪之犯罪事實者；第7款法院認應諭知免刑
    或免訴、不受理者情形之一，及違反同條第2項「法院應於
    協商合意範圍內為判決；法院為協商判決所科之刑，以宣告
    緩刑或二年以下有期徒刑、拘役或罰金為限」之規定者外，
    不得上訴。
六、如有上開可得上訴情形，得自收受宣示判決筆錄送達之日起
    10日內，向本院提出上訴書狀，上訴於第二審法院。又上訴
    書狀如未敘述理由，應於上訴期間屆滿後20日內補提理由書
    於本院。
中    華    民    國    99    年    8    月    27     日
                        臺灣臺中地方法院刑事第十三庭
                                      書記官  張宏清
                                      法  官  廖慧如
上為正本係照原本作成
                                      書記官  張宏清
中    華    民    國    99    年    8    月    27     日

司法院資訊處製作；財團法人民間司法改革基金會備份。
